【裁判字號】    99,審易,4289
【裁判日期】    990927
【裁判案由】    毒品危害防制條例
【裁判全文】
臺灣高雄地方法院刑事判決            99年度審易字第4289號
聲  請  人  臺灣高雄地方法院檢察署檢察官
被      告  甲○○
上列被告因毒品危害防制條例案件，經檢察官聲請以簡易判決處
刑（99年度毒偵字第1610號）本院認不宜以簡易判決處刑，改依
通常程序審理，茲判決如下：
    主    文
本件管轄錯誤，移送臺灣雲林地方法院。
    理  由
一、聲請意旨略以：甲○○前因施用毒品案件，經法院裁定送強
    制戒治後，於民國98年9 月18日執行完畢，並經臺灣高雄地
    方法院檢察署檢察官以98年度戒毒偵字第359 號為不起訴處
    分確定。詎仍未戒絕毒癮，復基於施用第二級毒品甲基安非
    他命之犯意，於99年1 月21日23時50分為警採尿之時回溯96
    小時內某時許( 扣除公權力拘束期間) ，在不詳地點，施用
    第二級毒品甲基安非他命1 次。嗣於99年1 月21日23時30分
    許，在高雄市○○區○○路77號前，因行跡可疑為警盤查，
    經採其尿液送驗，結果呈甲基安非他命、安非他命陽性反應
    ，因認被告涉犯毒品危害防制條例第10條第2 項之施用第二
    級毒品罪嫌。
二、按無管轄權之案件，應諭知管轄錯誤之判決，並同時諭知移
    送於管轄法院，且得不經言詞辯論為之，刑事訴訟法第304
    條、第307 條分別定有明文。次按，案件由犯罪地或被告之
    住所、居所或所在地之法院管轄，刑事訴訟法第5 條第1 項
    亦有明文。而此管轄恆定原則，係以「起訴時」為準，即以
    案件繫屬法院之日為據；又此所謂被告所在地，係指被告起
    訴時之所在地而言。
三、經查，本件被告之住所地（戶籍地）在雲林縣臺西鄉○○路
    69號，有被告戶政資料查詢結果附卷可稽，而依被告於警詢
    中所述（見偵卷第4 頁），本案遭查獲之時，其係居住在戶
    籍地；又本案係於99年5 月5 日繫屬本院，有本院收文戳章
    足佐，而依卷內所存證據，並無從證明被告當時係在本院轄
    區內；另被告否認施用毒品，辯稱查獲當時有服用肝藥及止
    痛藥，業據其於警詢中陳述在卷（見偵卷第5 頁），其施用
    第二級毒品甲基安非他命之地點，依卷內所存之事證，則無
    從認定，自難認係在本院轄區內為之。綜上，本件被告住居
    所、所在地及犯罪地，均非在本院管轄之高雄縣市，自難認
    本院有管轄權，揆諸首揭說明，檢察官向本院聲請簡易判決
    處刑，尚有未合，爰不經言詞辯論，逕為諭知管轄錯誤之判
    決，並同時諭知移送於有管轄權之臺灣雲林地方法院。
四、據上論斷，依刑事訴訟法第304 條、第307 條，判決如主文
    。
五、如不服本判決，得自收受送達之日起10日內，向本院提起上
    訴。
中    華    民    國     99    年    9    月    27    日
                  刑事第三庭   審判長法  官 李東柏
                                     法  官 徐彩芳
                                     法  官 李爭春
以上正本證明與原本無異。
如不服本判決應於收受送達後10日內向本院提出上訴書狀，並應
敘述具體理由；如未敘述上訴理由者，應於上訴期間屆滿後20日
內向本院補提理由書（均須按他造當事人之人數附繕本）「切勿
逕送上級法院」。
中    華    民    國     99    年    9    月    27    日
                                     書記官 陳玉娥

司法院資訊處製作；財團法人民間司法改革基金會備份。
